臺灣臺中地方法院刑事判決　　　　　　　　　　　　九十四年度訴字第一一九一號
　　公　訴　人　臺灣臺中地方法院檢察署檢察官
　　被　　　告　甲○○
右列被告因違反毒品危害防制條例案件，經檢察官提起公訴（九十四年度毒偵字第九
八八號），及移
命法官獨任進行簡式審判程序，判決如左：
    主  文
甲○○連續施用第一級毒品，累犯，處有期徒刑拾月；扣案之第一級毒品海洛因（合
計驗餘淨重零點伍公克）沒收銷燬之、扣案供前開第一級毒品海洛因包裝用之外包
裝袋貳只（空包裝總重零點伍零公克）、注射針筒壹支均沒收。
    犯罪事實
一、甲○○曾於民國八十五年間，因違反麻醉藥品管制條例、槍砲彈藥刀械管制條例
    等案件，經本院於八十五年十二月十七日以八十五年訴字第二一三八號判處有期
    徒刑五年二月，上訴後於八十六年四月十四日撤回上訴確定，嗣於八十八年八月
    二十六日縮短刑期假釋付保護管束，於九十一年二月二十四日假釋期滿而執行完
    畢。又前因施用毒品案件，經依本院九十二年度毒聲字第一二四號裁定送觀察、
    勒戒後，認無繼續施用毒品之傾向，業經臺灣臺中地方法院檢察署檢察官於九十
    二年一月三十日，以九十二年度毒偵字第一九八號不起訴處分確定；再因施用毒
    品案件，經依本院九十二年度毒聲字第二三七七號裁定送觀察、勒戒後，因經評
    定有繼續施用毒品之傾向，原應依法裁定令入戒治處所施以強制戒治，惟因毒品
    危害防制條例修正，遂於九十三年一月九日出勒戒處所，並經本院以九十二年度
    訴字第二八０六號判決判處有期徒刑八月確定，甫於九十三年十月二十六日執行
    完畢；詎甲○○仍不知戒絕，於觀察勒戒執行完畢釋放後五年內，復基於施用第
    一級毒品海洛因之概括犯意，自九十四年一月初起至同年三月二十日下午五時許
    止，在臺中縣豐原市○○路三四六巷一號住處及臺中縣豐原市○○路之公廁內，
    以將海洛因摻水稀釋後，再以注射針筒注入體內之方式，約每隔一、二日施用第
    一級毒品海洛因一次，連續施用多次。嗣先於九十四年二月二日下午四時十分許
    ，在臺中縣神岡鄉○○路與社皮路口前，因行跡可疑經警盤查當場向甲○○身上
    扣得其所有之第一級毒品海洛因（合計驗餘淨重０．五三公克）、供前開第一級
    毒品海洛因包裝用之外包裝袋二只（空包裝總重０．五０公克）；復於同年三月
    二十日下午六時三十分許，在臺中縣豐原市○○路郵局前為警查獲，並扣得其所
    有用以施打海洛因使用之注射針筒一支。
二、案經臺中縣警察局移送臺灣臺中地方法院檢察署檢察官偵查起訴。
    理  由
一、右揭犯罪事實，業據被告甲○○於本院審理時坦承不諱，且被告先後於九十四年
    二月二日下午四時十分許及同年三月二十日下午六時三十分許為警查獲後，經採
    其尿液送檢驗結果，確均呈嗎啡陽性反應，有詮昕科技股份有限公司出具之濫用
    藥物尿液檢驗報告二紙附卷足參，復有含第一級毒品海洛因成份之白色粉末二包
    （合計驗餘淨重０．五三公克；外包裝袋二只，空包裝總重０．五０公克）及其
    所有用以施打海洛因使用之注射針筒一支扣案可稽，足見被告自白與事實相符。
    又被告前因施用毒品案件，經依本院九十二年度毒聲字第一二四號裁定送觀察、
    勒戒後，認無繼續施用毒品之傾向，業經臺灣臺中地方法院檢察署檢察官於九十
    二年一月三十日，以九十二年度毒偵字第一九八號不起訴處分確定；再因施用毒
    品案件，經依本院九十二年度毒聲字第二三七七號裁定送觀察、勒戒後，因經評
    定有繼續施用毒品之傾向，原應依法裁定令入戒治處所施以強制戒治，惟因毒品
    危害防制條例修正，始於九十三年一月九日出勒戒處所，並經本院以九十二年度
    訴字第二八０六號判決判處有期徒刑八月確定，甫於九十三年十月二十六日執行
    完畢等情，有臺灣高等法院被告全國前案紀錄表、臺灣臺中地方法院檢察署刑案
    資料查註紀錄表等附卷可佐。是本件被告於觀察勒戒執行完畢釋放後五年內再犯
    本件施用毒品罪，事證已臻明確，被告連續施用第一級毒品犯行洵堪認定，應依
    法論科。
二、核被告所為，係犯毒品危害防制條例第十條第一項施用第一級毒品罪，其施用第
    一級毒品海洛因而非法持有海洛因之低度行為，為施用之高度行為所吸收，不另
    論罪。而被告先後多次施用第一級毒品海洛因之行為，時間緊接，所犯罪名相同
    ，顯係基於概括犯意反覆為之，為連續犯，爰依刑法第五十六條之規定論以一罪
    ，並加重其刑。又被告自承自九十四年一月初起，至同年三月二十日下午五時許
    止，約每隔一、二日施用第一級毒品海洛因一次，已如前述，公訴人雖謂被告僅
    自九十四年一月間起至同年二月一日晚間十一時許止，始有施用第一級毒品海洛
    因之犯行，然被告其餘所犯之多次施用第一級毒品犯行未據公訴人起訴，惟本院
    認與起訴部分有連續犯之裁判上一罪關係，為起訴效力所及，本院自得審酌。又
    併案之臺灣臺中地方法院檢察署九十四年度毒偵字第一八二五號甲○○施用第一
    級毒品犯行部分，雖未經起訴，惟與本件起訴之甲○○施用第一級毒品犯行，有
    連續犯之裁判上一罪關係，本院亦得併予審理。再毒品危害防制條例已於九十二
    年七月九日修正公布，並於九十三年一月九日施行，被告犯罪時間在該條例修正
    施行之後，自應適用修正後之毒品危害防制條例規定處理，附此敘明。又查被告
    前於八十五年間，因違反麻醉藥品管制條例、槍砲彈藥刀械管制條例等案件，經
    本院於八十五年十二月十七日以八十五年訴字第二一三八號判處有期徒刑五年二
    月，上訴後於八十六年四月十四日撤回上訴確定，嗣於八十八年八月二十六日縮
    短刑期假釋付保護管束，於九十一年二月二十四日假釋期滿而執行完畢，復因違
    反毒品危害防制條例案件，經本院以九十二年度訴字第二八０六號判決判處有期
    徒刑八月確定，於九十三年十月二十六日執行完畢，有被告之刑案資料查註紀錄
    表及臺灣高等法院被告全國前案紀錄表各一份附卷可考，其受有期徒刑執行完畢
    後，於五年內再犯本件有期徒刑以上之罪，為累犯，應加重其刑，並遞加重之。
    爰審酌被告歷經觀察勒戒之處遇措施，猶未能深切體認毒品危害己身之鉅，及早
    謀求脫離毒害之道，反而於出所後伺機再犯，未見有何收斂、警惕之意，足徵被
    告依賴毒品至深，自有使其接受相當時期監禁以敦化性情之必要，惟念及被告於
    法院審理時尚能坦承犯行，且施用毒品固戕害個人健康至深，然就他人權益之侵
    害仍屬有限，及其犯罪目的、手段、智識程度等一切情狀，量處如主文所示之刑
    ，以示懲儆。
三、扣案之第一級毒品海洛因（合計驗餘淨重０．五三公克），係屬第一級毒品，應
    依毒品危害防制條例第十八條第一項前段之規定沒收銷燬之。又依毒品危害防制
    條例第十八條第一項之規定，得諭知沒收並銷燬之者，以查獲之毒品及專供製造
    或施用毒品之器具為限，並不及於毒品之外包裝。本件經查獲之供前開第一級毒
    品海洛因包裝用之外包裝袋二只（空包裝重０．五０公克）既與毒品分別鑑秤其
    重量，與毒品即無難以析離而無法個別宣告沒收之情事，故應認係被告所有供犯
    罪所用之物，爰依刑法第三十八條第一項第二款之規定宣告沒收之（最高法院九
    十三年度臺上字第二七四三號判決參照）。另扣案之注射針筒一支，係被告供施
    用毒品海洛因所用之物，且為被告所有，業經其供明在卷，亦應依刑法第三十八
    條第一項第二款之規定宣告沒收。
據上論斷，應依刑事訴訟法第二百七十三條之一第一項、第二百九十九條第一項前段
，毒品危害防制條例第十條第一項、第二十三條第二項、第十八條第一項前段，刑法
第十一條、第五十六條、第四十七條、第三十八條第一項第二款，判決如主文。
中      華      民      國    九十四    年      五      月     十一     日
                                臺灣臺中地方法院刑事第十三庭
                                    法  官  許  月  馨
右正本證明與原本無異。
如不服本判決，應於送達後十日內向本院提出上訴狀（須附繕本），上訴於臺灣高等
法院臺中分院。
                                    書記官
中      華      民      國    九十四    年      五      月     十一     日
附錄所犯法條：
毒品危害防制條例第十條第一項
施用第一級毒品者，處六月以上五年以下有期徒刑。
